# 房地产公司包销合同下的收入确认问题

提问人：Daisy_Wen 时间：2021-06-17 21:28:16
请教陈版，房地产公司与某销售咨询公司签署尾盘兜底包销合同，按每平米 2000 结算，实际销售不足部分由销售公司兜底，超出部分作为佣金；
合同分四个阶段，每个阶段完成一定金额的销售回款。
问题 1 ：超出部分是应该同时按gross确认出收入和费用，还是按 2000 仅确认收入？
问题 2 ：鉴于兜底包销安排，收入可以在合同成立时一次性确认，还是按照约定分阶段确认？

回答人：chenyiwei
判断此问题的考虑因素是：尾盘房屋的控制权是否转移给了该销售咨询公司？如果是，在何时转移的？
建议具体考虑的因素包括：
1 、咨询公司对包销的尾盘，是否有权完全自主地确定销售策略，并享有或承担实际对外销售价格与包销价（每平米 2000 元）之间的收益和损失？
2 、包销款的结算安排？是否在包销协议签订后即支付全款？还是要根据实际对外销售的进度逐步结算？
3 、从周边房地产市场形势来看，该咨询公司最终承担兜底包销责任，以及实际对外售价低于 2000 元的差额补足义务的可能性多大？
4 、在包销期间，房屋在法律上的所有权，以及对其使用的实际控制权，是否转移给咨询公司？